【裁判字號】    97,審抗,45
【裁判日期】    970919
【裁判案由】    本票裁定
【裁判全文】
臺灣臺北地方法院民事裁定              97年度審抗字第45號
抗  告  人  乙○○
相  對  人  國泰世華商業銀行股份有限公司
法定代理人  甲○○
代  理  人  丙○○
上列當事人間聲請本票裁定事件，對於民國97年8月6日本院97年
度票字第27826號裁定提起抗告，本院裁定如下：
    主  文
抗告駁回。
抗告費用新台幣壹仟元由抗告人負擔。
    理  由
一、相對人於原審聲請意旨略以：伊持有抗告人於民國96年12月
    27日所簽發付款在台北市，票載金額為新台幣（下同）291,
    348元，利息按年利率19.7％計算，免除作成拒絕證書，到
    期日為97年4月1日之本票一紙（下稱系爭本票），詎於到期
    日後經提示未獲付款，為此爰依票據法第123條規定，聲請
    裁定就未付票款金額及依約定利率計算之利息為許可強制執
    行等語。
    原審就系爭本票291,348元，及自97年4月1日起至清償日止
    ，按年息19.7％計算之約定利息，裁定准許強制執行。
二、抗告意旨略以：伊因罹患罕見疾病，目前無藥可醫治，經花
    蓮慈濟醫院鑑定為永久殘廢，另伊妻亦罹患乳房惡性腫瘤，
    目前均持續治療中，在此情形下伊僅有之積蓄用盡，生活、
    財務發生困難而影響還款進度，伊雖於96年12月27日與相對
    人協商每月還款8,000元，但尚有其他卡債要付，無力一次
    清償全部款項，爰依法提出抗告云云。
三、按執票人向本票發票人行使追索權時，得聲請法院裁定後強
    制執行，票據法第123條定有明文。又本票執票人，依票據
    法第123條規定，聲請法院裁定許可對發票人強制執行，係
    屬非訟事件，此項聲請之裁定，及抗告法院之裁定，僅依非
    訟事件程序，以審查強制執行許可與否，並無確定實體上法
    律關係存否之效力，如發票人就票據債務之存否有爭執時，
    應由發票人提起確認之訴，以資解決，殊不容於裁定程序中
    為此爭執（最高法院57年臺抗字第76號、56年臺抗字第714
    號判例參照）。
四、經查，相對人主張之事實，業據提出系爭本票1紙為證，並
    為抗告人所不爭執，而原審就系爭本票為形式上之審查，認
    其已具備本票各項應記載事項，合於票據法第120條規定，
    屬有效之本票，乃裁定准許強制執行，並無不合。抗告人稱
    伊因家庭發生財務困難而無法一次清償全部款項等情，縱為
    屬實，亦係實體法上之爭執，核屬票據債務存否之爭執，揆
    諸上開說明，應由抗告人提起確認之訴，以資解決，不得於
    非訟事件程序中為此爭執，抗告法院亦不得予以審究。從而
    ，抗告意旨指摘原裁定不當，求予廢棄，為無理由，應予駁
    回。
五、據上論結，本件抗告為無理由，爰依非訟事件法第46條、第
    21條第2項、第24條第1項，民事訴訟法第495條之1第1項、
    第449條第1項、第78條，裁定如主文。
中    華    民    國    97    年    9     月    19    日
                  民事第六庭  審判長法  官    劉坤典
                                    法  官    陳婷玉
                                    法  官    黃柄縉
以上正本係照原本作成
不得再抗告
中    華    民    國    97    年    9     月    19    日
                                    書記官    蔡凱如


司法院資訊處製作；財團法人民間司法改革基金會備份。
